# 小股东的业绩补偿款

提问人：LYBSJS 时间：2019-10-30 06:30:17
A 公司设立B 公司，C公司增资 B公司，并签署业绩补偿。并在退出时支付给 B公司 100 万，作为业绩补偿。 1 、A 公司自始至终控制 B公司，切退出时 B 公司收到业绩补偿，B 公司如何记账，这个业绩补偿款是否可以增加资本公积。 2 、现金流量表是按照投资、还是筹资呢。

回答人：chenyiwei
B 公司收到业绩补偿款，在 B 公司自身报表中应计入资本公积处理，现金流量属于筹资活动。
在 A 公司的合并报表层面，需关注该项业绩补偿的支付依据，以及是否公允、是否构成对退出款的调整因素等，以确定在合并报表层面是作为对退出款的调整（计入资本公积）还是作为或有对价计入损益。